# 请教陈版：递延所得税资产确认顺序问题

提问人：跨度防护 时间：2018-04-03 10:14:36
请教陈版，本期存在坏账准备、应纳税所得额为负数，预计未来存在正数的应纳税所得额，但不足以覆盖本期坏账准备及亏损，那么递延所得税资产的确认顺序是什么，依据又是什么呢？

回答人：chenyiwei
根据现行的企业所得税法律法规，当企业有累积未弥补亏损，且尚未超出税法规定的税前补亏年限（ 5 年）时，其在补亏期间获得的应纳税所得额首先用于弥补税务亏损，到税务亏损弥补完后有剩余的应纳税所得额时才需要计算纳税。相应地，对税前补亏期间递延所得税资产的确认也应体现出税法规定的这一顺序，即：在未来的税前补亏年限内预计可获得的应纳税所得额的限度内，首先应当确认与可弥补亏损相关的递延所得税资产，只有当已就所有的尚未超出税前补亏期限的可弥补亏损均确认了递延所得税资产后，如果预测税前补亏期间可获得的应纳税所得额大于需在税前弥补的累计亏损，才能在剩余的预计应纳税所得额的限度内，就资产、负债的账面价值和计税基础之间的可抵扣暂时性差异（如资产减值准备）确认相应的递延所得税资产。

提问人：linwenjunx 时间：2018-04-03 19:11:01
@chenyiwei 陈老师，这个预测税前补亏期间可获得的应纳税所得额包含资产减值准备的调整金额吧，所以是不是不应该存在确认可弥补亏损但不确认资产减值准备为递延所得税资产的情况吧？

回答人：chenyiwei
这种情况仍可能存在，且可能性不低。

提问人：linwenjunx 时间：2018-04-03 19:43:23
@chenyiwei 陈老师，我还是有点不理解，在预计可弥补亏损在可抵扣期间弥补情况时既然已将资产减值准备增加或减少计算在应纳所得税额中，也就是说可弥补亏损是否能够弥补已考虑了资产减值准备的增减，为何会存在只确认可弥补亏损而不确认资产减值准备为递延所得税资产？换言之，如果判断可抵扣亏损可以抵扣转回，则资产减值准备的转回应该也抵扣了应纳税所得额呀

回答人：chenyiwei
你可以自己试编一下，如果不考虑亏损问题，是需要分别确认这两项递延所得税资产的。